# 递延所得税资产确认问题

提问人：abinstory 时间：2011-03-07 23:44:50
我现在实务中遇到一个情况！ 2010 年A公司收购B公司成立C公司，C公司 2010 年 4 月份成立， 6 月份开始经营。6-7月份每月营业额为80 万，8-12月份营业额为 50 万。变动异常的原因在于公司业务模式发生变化。 2010 年公司账面净利润未负数，纳税调整后也未负数。由于公司执行企业会计准则，那么要不要确定递延所得税资产。由于公司业务模式发生变化 2011 年很可能利润仍为负数。（这点和公司财务负责人沟通确认了）。准则中的未来期间到底怎么确认？怎么界定？

回答人：chenyiwei
这是一个判断性的问题，关键在于取证。 2011 年预计仍将亏损，则后续 3 ～ 4 年内情况如何？如果对未来亏损弥补期限内获取足够的应纳税所得额以弥补亏损没有充分信心的，建议基于稳健性原则不要确认递延所得税资产。